【裁判字號】    98,訴,2533
【裁判日期】    980902
【裁判案由】    毒品危害防制條例
【裁判全文】
臺灣臺中地方法院刑事判決              98年度訴字第2533號
公  訴  人  臺灣臺中地方法院檢察署檢察官
被      告  丙○○
                    (現另案在台灣台中監獄執行中)
指定辯護人  本院公設辯護人  戴遐齡
上列被告因違反毒品危害防制條例案件，經檢察官提起公訴（98
年度偵緝字第1568號），本院判決如下：
    主    文
丙○○犯肆次共同販賣第一級毒品罪，均累犯，均處無期徒刑。
販賣所得新台幣仟元與甲○○連帶沒收，如全部或一部不能沒
收時，以其財產抵償之。應執行無期徒刑。販賣所得新台幣仟
元與甲○○連帶沒收，如全部或一部不能沒收時，以其財產抵償
之。
    犯罪事實
一、丙○○前因違反毒品危害防制條例案件，經本院判處應執行
    有期徒刑9月、8月15日確定，甫於民國97年3月9日縮短刑期
    執行完畢。猶不知悔改，與甲○○共同意圖營利，基於販賣
    第1級毒品海洛因之共同犯意，先以新臺幣（下同）1400元
    之代價，利用不知情之廖椿成申請行動電話0000000000號門
    號為作為販毒之聯絡工具，少年江○緯以行動電話00000000
    00號門號或公共電話與丙○○或甲○○聯絡後，（一）於97
    年11月1日，在臺中縣大里市○○路旁，以新臺幣（下同）
    1000元之價格，販賣1小包第1級毒品海洛因予少年江○緯。
    （二）於97年11月4日，在臺中縣大里市○○路旁，以500
    元之價格，販賣1小包第1級毒品海洛因予江○緯。（三）於
    97年11月8日，在臺中縣大里市○○路旁，以1000元之價格
    ，販賣1小包第1級毒品海洛因予江○緯。（四）於97年11月
    12日，在臺中縣大里市○○路旁，以500元之價格，販賣1小
    包第1毒品海洛因予江○緯。
二、案經臺中市警察局移送臺灣臺中地方法院檢察署檢察官偵查
    起訴。
    理    由
一、訊據被告丙○○矢口否認有上揭販賣毒品之事實，辯稱廖椿
    成申請之行動電話是給甲○○使用，且伊11月初在澄清醫院
    或中國醫院住院，伊無販賣毒品給江○緯等語，惟查：
  (一)證人廖椿成於偵查中詰證稱：「0000-000000號手機是丙
      ○○請求我幫他申請的，我申請後就交給他使用了」等語
      ，於本院審理時亦詰證稱：「該支手機我申請出來後就交
      給被告，誰在使用，我不知道」等語。證人即少年江○緯
      於偵查中詰證稱：「平日施用的毒品是向綽號阿火買的，
      真實姓名不知道，阿火的行動電話是0000-000000號，共
      向阿火買過4次毒品等語，詳細內容如起訴書所述的」等
      語。於本院審理時亦詰證稱：「十一月一日、四日、八日
      、十二日交海洛因給我的人，有時候一個人拿給我，有時
      候二個人拿給我，一個人的時候是甲○○，二個人的時候
      是被告跟甲○○一起拿給我」、「交易的地點是在大智路
      那邊，被告可以自己走路，他們2個人一起開車來，他們2
      個人沒有下車，都是透過窗戶拿給我」、「打電話給阿火
      時，都是甲○○的聲音，被告也接過電話，十一月一日那
      天2個人都有出來，錢是交給被告，四日、八日、十二日
      後三天是甲○○一個人出來」等語。又證人甲○○到庭結
      證稱：「是被告丙○○在販賣海洛因，我只是幫被告送海
      洛因給客戶，錢收到後，就交給被告」等語。由以上證人
      之證言可知，被告與甲○○共同販賣毒品給少年江○緯之
      犯罪事實，應可認定。
  (二)經本院向澄清綜合醫院中港分院及中國醫藥大學附設醫院
      查詢被告於97年11月1日至11月15日之就醫紀錄，均函覆
      被告並無住院紀錄，有各該醫院98.8.5澄高字第982497號
      函及98.8.7院管檔字第0980006276號函各1份附卷可佐，
      至被告改稱其係在澄清醫院市府路院區住院請查函乙節，
      本院認縱有住院紀錄，因證人江○緯、甲○○之證述明確
      ，不影響本院對被告販賣毒品之認定，因認無再函查之必
      要，附此敘明。
二、核被告丙○○所為，係犯毒品危害防制條例第4條第1項之販
    賣第一級毒品罪。被告與甲○○有犯意聯絡及行為分擔，均
    為共同正犯。被告曾因違反毒品危害防制條例案件，經本院
    定執行刑9月、8月15日確定，甫於97年3月9日縮短刑期執行
    完畢，有台灣高等法院被告前案紀錄表1份附卷可佐，五年
    以內再故意犯本件有期徒刑以上之本案各罪，原應依法均加
    重其刑，惟本件法定本刑為死刑及無期徒刑，依法均不得加
    重。爰審酌被告販賣毒品，戕害他人身心健康，對社會治安
    亦有相當程度之危害及犯後否認犯行等一切情狀，分別量處
    如主文所示之刑，並定其應執行刑。又毒品危害防制條例第
    19條第1項規定，犯販賣毒品罪者，其犯罪所得之財物均沒
    收之，係採義務沒收主義，本案販賣所得新台幣仟元雖未
    據扣案，然依上開說明，仍應依毒品危害防制條例第19條第
    1 項之規定，與共犯甲○○連帶沒收，如全部或一部不能沒
    收時，以其等之財產連帶抵償之。
三、本案共同被告朱輝 (男，民國○○年○月○○日生，身分證統一
    編號：Ｚ000000000號，現於台灣台中監獄執行中)，因檢察
    官未對甲○○起訴，應由檢察官另行偵辦，附此敘明。
據上論斷，應依刑事訴訟法第299條第1項前段，毒品危害防制條
例第4條第1項、第19條第1項，刑法第11條前段、第28條、第47條
第1項、第51條第5款，判決如主文。
本案經檢察官乙○○到庭執行職務。
中    華    民    國    98    年    9     月    2     日
                  刑事第二庭  審判長法  官  曾佩琦
                                    法  官  鍾堯航
                                    法  官  郭德進
以上正本證明與原本無異。
如不服本判決應於收受判決後10日內向本院提出上訴書狀，並應
敘述具體理由；其未敘述上訴理由者，應於上訴期間屆滿後20日
內向本院補提理由書（均須按他造當事人之人數附繕本）「切勿
逕送上級法院」。
                                    書記官  陳惠玲
中    華    民    國    98    年    9     月    2     日
附錄論罪科刑法條
毒品危害防制條例第4條第1項
製造、運輸、販賣第一級毒品者，處死刑或無期徒刑；處無期徒
刑者，得併科新臺幣1千萬元以下罰金。


司法院資訊處製作；財團法人民間司法改革基金會備份。
